臺灣板橋地方法院交通事件裁定　　　　 94年度交聲字第937號
原處分機關　交通部公路總局臺北區監理所蘆洲監理站
異　議　人
即受處分人　甲○○
上列受處分人因違反道路交通管理處罰條例事件，對於交通部公
路總局臺北區監理所蘆洲監理站中華民國94年5 月3 日所為之處
分（原處分案號：北監蘆字第裁46-ACU626350號、北監蘆字第裁
46-ACU627001號），聲明異議，本院裁定如下：
    主  文
原處分均撤銷。
甲○○不罰。
    理  由
一、按法院受理交通事件，準用刑事訴訟法之規定，道路交通管
    理處罰條例第89條前段定有明文，是最高法院76年臺上字第
    4986號判例：認定犯罪事實所憑之證據，雖不以直接證據為
    限，間接證據亦包括在內；然而無論直接或間接證據，其為
    訴訟上之證明，須於通常一般之人均不致有所懷疑，而得確
    信其為真實之程度者，始得據為有罪之認定，倘其證明尚未
    達到此一程度，而有合理之懷疑存在以致事實審法院無從取
    得有罪之確信時，即應由法院為諭知被告無罪之判決，亦即
    刑事訴訟法上法院認定事實之最重要原則「認定被告有罪，
    就該有罪事實不能有任何之合理懷疑存在」，於法院審理行
    為人違反道路交通管理處罰條例案件時，自當有其適用。易
    言之，法院於審理行為人違反道路交通管理處罰條例案件，
    當踐行完畢調查證據之程序後，為事實之認定時，如就原處
    分機關所認定之行為人違規之事實仍有合理之訴訟上懷疑，
    而無法百分之百確信行為人確有該當於道路交通管理處罰條
    例各該處罰條文之構成要件事實時，即應依訴訟上之待證事
    實「倘有懷疑，則從被告之利益作解釋」之證據法則，作對
    受處分人有利之認定。
二、本件原處分機關認異議人即受處分人甲○○所有之車牌號碼
    NW2-127 號普通重型機車，於民國93年5 月12日晚上6 時23
    分許，在臺北市○○○路與重慶北路3 段設置有燈光號誌管
    制之交岔路口，因闖紅燈經警鳴笛並示意攔停，又拒絕停車
    接受稽查，經臺北市政府警察局大同分局警員乙○○以受處
    分人所有之上述機車有違反道路交通管理處罰條例第53條、
    第60條第1 項規定之事實逕行製單舉發，嗣受處分人於94年
    4 月20日始向原處分機關提出申訴，經原處分機關函請舉發
    單位調查結果，仍認受處分人所有之機車有上述違規事實，
    原處分機關乃於94年5 月3 日，依道路交通管理處罰條例第
    53條、第60條第1 項、第63條第1 項第3 款、第1 款（兩裁
    決書分別漏載第3 款、第1 款）、違反道路交通管理事件統
    一裁罰基準表之規定，分別裁處受處分人罰鍰新臺幣四千五
    百元，並記違規點數三點；罰金新臺幣六千元，並記違規點
    數一點。
三、訊據受處分人甲○○固不否認車牌號碼NW2-127 號普通重型
    機車為其所有，而通知單上所載之臺北市○○○路與重慶北
    路3 段交岔路口亦係其平日會經過之地點，惟矢口否認有何
    違規行為，辯稱：伊對舉發之情事，完全沒有印象，本件舉
    發警方無法提供相關之證據資料相佐，無法令人信服等語。
    經查，證人即原任職於臺北市政府警察局大同分局之警員乙
    ○○於本院調查時雖結證稱：本件舉發時間係於93年5 月12
    日晚上6 時23分許，地點是在臺北市○○○路與重慶北路3
    段交岔路口，伊當時是擔任下午5 時至7 時之交通整理勤務
    等語，惟本院就其現場目睹之違規情形如何詰之，證人則結
    證稱：「已經太久，想不起來了」等語（見本院94年6 月29
    日訊問筆錄第3 頁）。而綜觀全案卷證，本件原處分機關認
    受處分人所有之機車有上開違規之事實，無非是以原舉發單
    位之調查為憑，然此既為受處分人所否認，又經本案製單舉
    發之員警證述如上，要難據以認定受處分人所有之機車確有
    違規之情事，自應作對受處分人有利之認定，認其所為上開
    辯解尚屬可採。
四、綜上所述，原處分機關所認定受處分人所有之機車有上述違
    規之情事，因本件查無積極證據足以證明，自應作對受處分
    人有利之認定，原處分機關未予詳查，遽對受處分人為上開
    裁罰，即難認為允當。本件受處分人之異議為有理由，自應
    由本院將原處分均予撤銷，並另為不罰之諭知如主文第2 項
    所示，以資適法。
據上論斷，應依道路交通案件處理辦法第20條前段，裁定如主文
。
中　　華　　民　　國　　94　　年　　6 　　月　　30　　日
                  交通法庭    法  官  張江澤
以上正本證明與原本無異。
如不服本裁定，應於裁定送達後5日內，向本院提出抗告狀。
                              書記官  林怡秀
中　　華　　民　　國　　94　　年　　6 　　月　　30　　日
